# 关于发电企业试运营期取得的收入

提问人：kevin1982 时间：2018-01-05 14:18:10
陈老师，您好： 我们现在有一个案例，一个发电企业，拟进行IPO申报，根据国电的要求，发电企业并网之前需要进行72+24小时的试运营，通过以后才能并网进行商业生产，但是他们家之前的试运营都没有按照准则的要求冲减在建工程，所以有 2 个问题：
1 、以前年度的是否还需要调整； 2 、新的电站是不是必须按照在建工程的规定冲减在建工程成本。

回答人：chenyiwei
1 、建议按差错更正处理，如涉及金额较小的，可以在当期更正。 2 、今后建议规范核算，将达到预定可使用状态之前的试运行净收益冲减在建工程成本。